【裁判字號】    95,交訴,29
【裁判日期】    950616
【裁判案由】    
【裁判全文】
臺灣彰化地方法院刑事判決              95年度交訴字第29號
公  訴  人  臺灣彰化地方法院檢察署檢察官
被      告  丙○○
                      號
選任辯護人  林見軍律師
上列被告因公共危險等案件，經檢察官提起公訴（94年度偵字第
9073號），本院裁定改依簡式審判程序審理判決如下：
    主  文
丙○○因服用酒類，不能安全駕駛動力交通工具而駕駛，處有期
徒刑捌月；又駕駛動力交通工具肇事，致人受傷而逃逸，處有期
徒刑捌月；又從事業務之人，因業務上之過失傷害人，處有期徒
刑捌月；又駕駛動力交通工具肇事，致人受傷而逃逸，處有期徒
刑拾月，應執行有期徒刑貳年陸月。
被訴業務過失傷害罪部分（指被害人甲○○部分）公訴不受理。
    犯罪事實及理由
一、犯罪事實：
(一)、丙○○係宏誠五金股份有限公司（下稱宏誠五金公司）之送
    貨司機，以駕駛為其業務，為從事業務之人，其於民國94年
    11月10日20時許，在彰化縣鹿港鎮某海產店與友人許文豪飲
    用數杯台灣啤酒後，已達於不能安全駕駛動力交通工具之程
    度，竟仍駕駛宏誠五金公司所有之車牌號碼OF-4839號自小
    貨車，沿彰化縣和美鎮○○路○段由南往北行駛欲返回公司
    ，於當日22時30分許，行經和美鎮○○路○段62號前時，因
    丙○○酒後精神不佳、反應力慢，未能注意車前狀況，以致
    丙○○所駕駛車輛先撞上前方同向由甲○○所騎乘之腳踏車
    ，甲○○人車倒地，受有左側腰痛、疑似背挫傷、頭皮挫傷
    、左手肘瘀傷及擦傷等傷害（於本院審理中，已撤回業務過
    失傷害告訴），詎丙○○肇事後，竟未停車查看並協助救護
    甲○○或為其他必要措施，反而逕自駕車逃逸，向前行駛不
    久，復於線東路3段66號前撞上前方同向由乙○○所騎乘車
    牌號碼PS7-286號機車，乙○○人車倒地，以致於丙○○所
    駕駛之自小貨車輾壓乙○○之胸部及腿部，致乙○○受有頭
    部挫傷併臉部撕裂傷、肝臟裂傷、右側跟骨開放性骨折、左
    側眼眶骨骨折等傷害，詎丙○○再次肇事後，明知已有輾壓
    乙○○之情，竟仍未停車查看並協助救護乙○○或為其他必
    要措施，反而逕自駕車逃逸。嗣經警循線查獲，並於當日23
    時38分，測得其酒精濃度呼氣測試值達0.44MG/L，始獲悉上
    情。
(二)、案經彰化縣警察局和美分局報請及甲○○、乙○○訴請臺灣
    彰化地方法院檢察署檢察官偵查起訴。
二、理由：
(一)、有罪部分：
甲、據以論罪之證據名稱：
１、被告丙○○於警詢、偵訊中、本院準備程序及審理中之自白
    。
２、彰化縣警察局道路交通事故當事人酒精測定紀錄表、道路交
    通事故調查報告表(一)、(二)、刑法第185之3案件測試觀察紀
    錄表各1紙、道路交通事故現場圖1紙、現場及肇事車輛照片
    14張。
３、證人乙○○、甲○○於偵訊中之證詞。
４、財團法人彰化基督教醫院診斷書2紙、該院95年4月10日95彰
    基病歷字第095040006號函。
５、臺灣省彰化縣區車輛行車事故鑑定委員會彰鑑字第950073號
    鑑定意見書1份。
６、臺灣高等法院被告全國前案紀錄表、台灣彰化地方法院檢察
    署刑案資料查註紀錄表。
乙、量刑之理由：
１、按刑法第185條之3不能安全駕駛動力交通工具之罪，係抽象
    危險犯之性質，不以發生具體危險為必要，而參考德國、美
    國之認定標準，對酒精濃度呼氣已達每公升0.55毫克，肇事
    率為一般正常人之10倍，認為已達「不能安全駕駛」之標準
    ，至於上揭數值以下之行為，尚須輔以其他客觀事實，始得
    認有不能安全駕駛之情事，有法務部88年5月18日法88檢字
    第00 1669號函，可資參照。另人體呼氣酒精濃度代謝速率
    ，空腹飲酒其呼氣酒精代謝率為每小時0.058至0.0108，平
    均為0.084，食後飲酒其呼氣酒精代謝率為每小時0.05至0.
    114，平均為0.075等情，此有內政部警政署刑事警察局89年
    12月21日（89）刑鑑字第198913號可參。本件被告酒後駕車
    ，經員警酒精測試其呼氣所含酒精濃度雖僅每公升0.44毫克
    ，惟被告發生車禍係94年11月10日22時30分許，而員警酒測
    之時間為同日23時38分，其駕車肇事至酒測之時，已超過1
    小時，參照上開說明，被告駕車時之呼氣所含酒精濃度顯已
    高於酒測時之每公升0.44毫克，而被告肇事後，於訊問過程
    又有昏睡叫喚不醒、泥醉情事等情，有上開測試觀察紀錄表
    1紙附卷可稽，足見被告駕車肇事危險性，高出一般人甚多
    ，已達不能安全駕駛動力交通工具情狀甚明。
２、按行車未遵守交通規則而過失傷害人之行為，雖非如故意行
    為之惡性重大，但因被告係酒後駕車肇事之行為過於怠忽，
    驟然釀成此悲劇，事後又未下車協助救護被害人或為其他必
    要措施，反而先後逕自駕車逃逸2次，不負責任之態度至極
    ，被害人之精神、心理亦因之受嚴重創傷，內心之悲痛、遺
    憾，經久無以平息、彌補，其罪責，誠不能視為輕微。爰審
    酌被告尚無前科之素行、肇事之情節及過失程度、過失行為
    所生之危害，肇事後，未能採取必要之救護措施，旋即2次
    駕車逃逸之不負責任態度，又雖已取得被害人甲○○之諒解
    ，與之達成和解，惟尚未取得另一被害人乙○○之諒解，亦
    未賠償其所受之損害；犯後坦承犯行，態度良好等一切情狀
    ，分別量處如主文所示之刑，並定其應執行之刑。
(二)、不受理部分：
１、按告訴乃論之罪，告訴人於第一審辯論終結前得撤回其告訴
    ，又告訴經撤回者，應諭知不受理之判決，刑事訴訟法第23
    8條第1項、第303條第3款定有明文。
２、本件告訴人甲○○告訴被告上開過失傷害案件，起訴書認被
    告係觸犯刑法第284條第2項前段之罪，依同法第287條前段
    之規定，須告訴乃論。茲據本案告訴人甲○○於95年3月1日
    在本院審理中撤回告訴，有本院95年3月1日審判筆錄可徵。
    揆諸首開說明，應就此過失傷害罪部分諭知不受理之判決。
三、應適用之法條：刑事訴訟法第273條之1第1項、第299條第1
    項前段、第303條第3款、第310條之2、第454條第1項，道路
    交通管理處罰條例第86條第1項，刑法第185條之3、第185條
    之4、第284條第2項前段、第50條、第51條第5款，罰金罰鍰
    提高標準條例第1條前段，判決如主文。
四、如不服本判決，應於判決送達後10日內向本院提出上訴狀 (
    須附繕本)。告訴人或被害人對於判決如有不服具備理由請
    求檢察官上訴者，其上訴期間之計算係以檢察官收受判決正
    本之日期為準。
本案經檢察官林士富到庭執行職務。
中    華    民    國    95    年    6     月    16    日
                  交通法庭    法  官  李水源
以上正本證明與原本無異。
如不服本判決，應於判決送達後10日內向本院提出上訴狀 (須附
繕本)。
告訴人或被害人對於判決如有不服具備理由請求檢察官上訴者，
其上訴期間之計算係以檢察官收受判決正本之日期為準。
中    華    民    國    95    年    6     月    19    日
                              書記官  廖建興
附錄本案論罪科刑法條全文
中華民國刑法第185條之3
服用毒品、麻醉藥品、酒類或其他相類之物，不能安全駕駛動力
交通工具而駕駛者，處一年以下有期徒刑、拘役或三萬元以下罰
金。
中華民國刑法第185條之4
駕駛動力交通工具肇事，致人死傷而逃逸者，處 6 月以上 5 年
以下有期徒刑。
中華民國刑法第284條
(過失傷害罪)
因過失傷害人者，處6月以下有期徒刑、拘役或500元以下罰金
  ，致重傷者，處1年以下有期徒刑、拘役或500元以下罰金。
從事業務之人，因業務上之過失傷害人者，處1年以下有期徒
  刑、拘役或1千元以下罰金，致重傷者，處3年以下有期徒刑、
  拘役或2千元以下罰金。
道路交通管理處罰條例第86條
汽車駕駛人，無駕駛執照駕車、酒醉駕車、吸食毒品或迷幻藥
  駕車、行駛人行道或行經行人穿越道不依規定讓行人優先通行
  ，因而致人受傷或死亡，依法應負刑事責任者，加重其刑至二
  分之一。
汽車駕駛人，在快車道依規定駕車行駛，因行人或慢車不依規
  定，擅自進入快車道，而致人受傷或死亡，依法應負刑事責任
  者，減輕其刑。


司法院資訊處製作；財團法人民間司法改革基金會備份。
